---
title: "Instrumental Regression"
author: "Dr. Lin, Mau-Ting"
date: "April 12, 2017"
output: html_notebook
---

這份作業會使用到dplyr::group_by()與dplyr::summarise()，由於後者與其他可能用到套件有函數名稱重複的可能，使用時請寫完整的dplyr::summarise()而非只有summarise()。

## 1. 清空Environment並載入Cornwell and Rupert panel.csv資料，且dataframe取名labor.market，接著引入本次作業所需的AER套件
```{r}

```

我們想要估計勞動市場的供需函數，其中市場價格為lwage（取對數之工資率），而市場數量為wks（總工作週數）
## 2. 請畫出工資與工時的離散圖，並加上簡單迴歸線。
```{r}

```

## 3. 從圖中，我們為什麼無法看到供給線和需求線


我們想要估計勞動市場供給線，供給線是不同價格下，供給者所願意且能夠供給數量的軌跡，所以以迴歸模型表示，被解釋變數應該是工時，而解釋變數是工資。
## 4. 請用簡單迴歸直接估計勞動供給線
```{r}

```
## 5. 請詮釋lwage的係數意義。

## 6. 我們擔心「勞工屬於工會」這個變數(union, 為1若屬於工會, 反之為0)遺漏的話會造成勞動供給的工資係數估計偏誤。在不做迴歸下，請用union分組計算lwage與wks的平均，並說明遺漏union會對lwage係數造成什麼影響。
```{r}

```

## 7. 加入工會變數後，lwage估計係數變化多少？它變化不大的原因是什麼？
```{r}

```

## 8. 另外，我們擔心勞工性別(fem，為1代表女性)、教育程度(ed)也可能造成遺漏變數偏誤，請用圖或表（但不跑迴歸），說明此擔心是否合理。
```{r}

```
## 8. 我們擔心教育程度(ed)也可能造成遺漏變數偏誤。
### (1) 請畫線圖（使用geom_line()），畫出不同教育程度的平均lwage水準，並將此圖存成lwage.plot物件。
* 注意線圖的x與y變數都必需是數字，才有連線的意義；不可以有類別變數。
```{r}

```
### (2) 請畫線圖（使用geom_line()），畫出不同教育程度的平均wks水準，線請用紅色，並將此圖存成wks.plot物件。
```{r}

```
### (3) 執行以下指令合併上面兩張圖，你觀察到什麼？忽略ed會不會造成lwage係數估計偏誤？
```{r}
library("gdata")
source("dual_axis.R")
dual_axis_graph(lwage.plot,wks.plot,"lwage","wks")
```

供需曲線的估計困難點在於價格和數量都是內生的，所以與供需迴歸線的殘差一定會有關連。解決之道，以供給線為例，是去使用需求函數中價量以外的其他外生變數當工具變數。在勞動市場中，產業別不同其對勞動力的需求也不一樣，我們可以視產業別為勞動需求函數的外生變數。資料中變數ind=1，若該勞動者受僱於製造業，反之為0。

## 9. 好的工具變數要與有係數估計偏誤問題的解釋變數有關；在勞動供給函數估計中，lwage是有係數估計偏誤問題的解釋變數，而ind是它的工具變數。請圖示ind與lwage有關連，並使用簡單迴歸的R-square說明ind可以捕捉多少lwage的變異。
```{r}

```

## 10. 另外一個可能使用來自勞動需求面的變數是勞動者的居住地，不同地點的勞動需求狀況不同。使用變數smsa，等於1若此勞動者來自美國南方或大都會區。請圖示smsa與lwage有關連，並使用簡單迴歸的R-square說明同時使用ind及smsa可以捕捉多少lwage的變異。
```{r}

```

考慮如下的勞動供給函數
$$wks_{it}=\beta_0+\beta_1 lwage_{it} + \beta_2 ed_{i} +\beta_3 union_{it} +\beta_4 fem_{i}+\epsilon_{it}$$
## 使用簡單迴歸估計勞動供給函數
```{r}

```


## 使用工具變數法及ind當工具變數，估計$\beta_1$係數，並進行工具變數合理性的相關檢定。
```{r}

```

## 使用工具變數法, 同時使用ind及smsa當工具變數，估計$\beta_1$係數，並進行工具變數合理性的相關檢定。
```{r}

```

## 比較OLS及IV估計結果，說明兩者大小差異背後原因。
```{r}

```
